【裁判字號】    98,上易,252
【裁判日期】    980224
【裁判案由】    賭博等
【裁判全文】
臺灣高等法院臺中分院刑事判決         98年度上易字第252號
上  訴  人
即  被  告  甲○○
上列上訴人因賭博案件，不服臺灣臺中地方法院97年度易字第17
59號中華民國97年12月12日第一審協商判決（起訴案號：臺灣臺
中地方法院檢察署97年度偵字第5488號），提起上訴，本院判決
如下：
    主  文
上訴駁回。
    理  由
一、按依本編（協商程序）所為之科刑判決，不得上訴。但有第
    455條之4第1項第1款、第2款、第4款、第6款、第7款所定情
    形之一，或協商判決違反同條第2項之規定者， 不在此限。
    刑事訴訟法第455條之10第1項定有明文。次按協商判決之上
    訴，除本編有特別規定外，準用第 3編第1章及第2章之規定
    ；第二審法院認上訴有不合法律上程式或法律上不應准許，
    或其上訴權已喪失之情形者，應以判決駁回之，刑事訴訟法
    第455條之11第1項、第 367條前段亦有明定。準此，協商程
    程序所為之科刑判決，除有刑事訴訟法第455條之4第1項第1
    款所規定於法院協商訊問程序終結前，被告撤銷協商合意或
    檢察官撤回協商聲請者；同條項第 2款所規定被告協商之意
    思非出於自由意志者；同條項第 4款所規定被告所犯之罪非
    第455條之2第1項所定得以聲請協商判決者；同條項第6款所
    規定被告有其他較重之裁判上一罪之犯罪事實者；同條項第
    7 款所規定法院認應諭知免刑或免訴、不受理者情形之一，
    及違反同條第 2項法院應於協商合意範圍內為判決；法院為
    協商判決所科之刑，以宣告緩刑、2年以下有期徒刑、拘役
    或罰金為限之規定者外，不得上訴。
二、被告上訴意旨雖略以：被告擺設電動機具供人賭博，店家乃
    係憑偶然之事實以決定財物之得喪，並無從中抽取金錢圖利
    之情形，與刑法第 268條意圖營利之要件尚屬有間，原審認
    被告係犯刑法第 268條之罪，即有未洽等語，指摘原判決不
    當。然查，本件原審係依檢察官之聲請，進行認罪協商之程
    序，由檢察官、被告進行協商程序，被告認罪並願意接受協
    商科刑，檢察官並據以聲請法院改依協商程序而為判決，法
    官並當庭告知罪名、法定刑、適用認罪協商程序判決，被告
    喪失之權利、限制上訴範圍等規定事項後，被告並表示協商
    係出於其自由意志，原審乃依協商之結果，判處「被告甲○
    ○共同意圖營利，供給賭博場所，累犯，處有期徒刑伍月，
    如易科罰金，以新台幣壹仟元折算壹日」，有原審審判筆錄
    在卷足憑。原判決並無刑事訴訟法第455條之4第1項第1款、
    第2款、第4款、第6款、第7款所定情形之一，或違反同條第
    2項規定而得上訴之情形，且被告又未具體敘述原判決有何
    違反上開規定之理由，其上訴自為法律上不應准許，上訴顯
    屬不合法，揆諸首揭說明，爰不經言詞辯論逕予駁回上訴。
三、應依刑事訴訟法第455條之11第1項、第367條前段、第372條
    ，判決如主文。
中    華    民    國    98    年    2     月    24    日
            刑事第十庭    審判長法  官  林  照  明
                                法  官  林  欽  章
                                法  官  蔡  名  曜
以上正本證明與原本無異。
不得上訴。
                                書記官  劉  恒  宏
中    華    民    國    98    年    2     月    24    日


司法院資訊處製作；財團法人民間司法改革基金會備份。
